---
title: "Cálculos"
output: rmarkdown::html_vignette
vignette: >
  %\VignetteIndexEntry{Cálculos}
  %\VignetteEngine{knitr::rmarkdown}
  %\VignetteEncoding{UTF-8}
---

```{r, include = FALSE}
knitr::opts_chunk$set(
  collapse = TRUE,
  comment = "#>"
)
```

```{r setup}
library(opinAr)
```

### CÁLCULOS (*Computation*)

- **`compute_icg()`**: Calcula el ICG de cada ola (una por cada mes desde noviembre del 2001). El parámetro `wave` permite calcularlo para las distintas olas y el parámetro `segment_by` calcularlo según distintas segmentaciones de la `data` (*Computes the ICG for each wave (one per month since november 2001). The parameter `wave` allows to calculate it for the different waves and the parameter `segment_by` to calculate ir for each one of the segments in `data`*).


---

### Ejemplos (*Examples*)

#### Computar ICG (*Computes ICG*)

El cálculo se realizará con los datos previamente descargados con `get_icg_raw()`. La función `compute_icg()` tiene un parámetro `wave` para elegir el número de ola y un parámetro `segment` para elegir la variable de segmentación


(*The calculation will be done based on the downloaded data with `get_icg_raw()`. The `compute_icg()` function has a parameter to choose the wave and other to choose the segmentation variable*) 


```{r echo=TRUE, message=FALSE, warning=FALSE, paged.print=FALSE}
  
 opinAr::get_icg_raw() -> icg_data
 
 
 
   opinAr::compute_icg(data = icg_data , wave = "710", segment_by = sexo)
   
```
